臺灣嘉義地方法院刑事判決　　　　　　　100年度易字第660號
公　訴　人　臺灣嘉義地方法院檢察署檢察官
被　　　告　張騰文
上列被告因竊盜案件，經檢察官提起公訴（100 年度偵字第6263
號、第6669號），被告於準備程序中就被訴事實為有罪之陳述，
經本院裁定改依簡式審判程序審理，並判決如下：
    主  文
張騰文竊盜，處拘役伍拾伍日，如易科罰金以新臺幣壹仟元折算
壹日。又竊盜，處拘役伍拾伍日，如易科罰金以新臺幣壹仟元折
算壹日。又竊盜，處拘役貳拾日，如易科罰金以新臺幣壹仟元折
算壹日。應執行拘役壹佰壹拾伍日，如易科罰金以新臺幣壹仟元
折算壹日。
    事  實
一、張騰文前於民國99年間因竊盜案件，經臺灣嘉義地方法院檢
    察署檢察官以99年度速偵字第232 號為緩起訴處分確定，緩
    起訴期間自99年11月17日起至100 年11月16日止。詎其猶不
    知悔改，在上開緩起訴期間內，復基於意圖為自己不法所有
    之各別犯意，分別下列行為：(1)於100  年7 月17日凌晨2時
    許，在嘉義市○○○街122 號工廠旁，徒手竊取莊坤湖置放
    在工廠外面之鐵材1 批得手後，即以車牌號碼LZR- 767號重
    型機車載回其位於嘉義市○○路189 號住處置放；(2)復於10
    0 年8 月2 日凌晨1 時30分許，因擔心己身醫藥費不足，又
    到上址徒手竊取該處鐵材1 批得手後，並以前開重型機車載
    回其住處伺機販賣。嗣於同年8 月2 日或3 日某時許將前開
    2 批鐵材販賣給真實姓名不詳之資源回收業者，得款新臺幣
    （下同）2,250 元。(3)另於100 年8 月13日清晨5 時20分許
    ，在嘉義縣竹崎鄉義和村東義87之23號門外，徒手竊取邱銘
    亮置放在該處之C 型鋼鐵15支（價值約1,000 元）得手後，
    以其向友人所借之車牌號碼LPN-760 號重型機車載運回其上
    開住處，並於不詳時間，將上開C 型鋼鐵賣給真實姓名不詳
    之資源回收業者，得款350 元。
二、案經莊坤湖、邱銘亮訴由嘉義市政府警察局第二分局、嘉義
    縣警察局竹崎分局報告臺灣嘉義地方法院檢察署檢察官偵查
    起訴。
    理  由
一、程序部分：
    本件被告張騰文所犯係死刑、無期徒刑、最輕本刑為3 年以
    上有期徒刑以外之罪，其於準備程序就前揭被訴事實為有罪
    之陳述，經告知簡式審判程序之旨，並聽取公訴人及被告之
    意見後，本院認無不得或不宜改依簡式審判程序進行之處，
    爰依刑事訴訟法第273 條之1 第1 項、第284 條之1 ，裁定
    簡式審判程序，經當庭宣示，並記載於筆錄（見本院卷第22
    頁），是本案之證據調查，依刑事訴訟法第273 條之2 規定
    ，不受同法第159  條第1 項、第161 條之2 、第161 條之3
    、第163 條之1 及第164 條至第170 條規定之限制，合先敘
    明。
二、認定犯罪事實所憑之證據及理由：
    上開犯罪事實，迭據被告於警詢、檢察官偵訊時及本院審理
    中坦承不諱（見警A 卷第1 頁至第3 頁；100 年度偵字第62
    63號卷第12頁；本院卷第19頁、第24頁及第25頁至第27頁）
    ，而上揭事實欄一(1)、(2)所示之竊盜犯行部分，經核與告訴
    人莊坤湖於警詢中指訴其放置在嘉義市○○○ 街122 號工廠
    旁之鐵材遭竊情節大致相符（見警A 卷第6 頁至第8 頁），
    復有被害報告書、嘉義市政府警察局員警工作紀錄簿各1 紙
    及照片5 張在卷可稽（見警A 卷第11頁至第15頁）；又事實
    欄一(3)所示之竊盜犯行部分，亦核與告訴人邱銘亮於警詢中
    指訴其放置嘉義縣竹崎鄉義和村東義87之23號門外之C 型鋼
    鐵15支遭竊情節相符（見警B 卷第5 頁至第6 頁），並有被
    害報告單1 紙及路口監視器之翻拍3 張及現場照片2 張在卷
    可稽（見警B 卷第7 頁至第10頁），足認被告前開自白與事
    實相符，應可採信，本案事證已臻明確，被告前開犯行均堪
    以認定。
三、論罪科刑：
(一)、核被告就事實欄一(1)至(3)所為，均係犯刑法第320 條第1 項
    之竊盜罪。
(二)、又按刑法所稱之接續犯，係指數行為於同時同地或密切接近
    之時地實施，侵害同一之法益，各行為之獨立性極為薄弱，
    依一般社會健全觀念，在時間差距上，難以強行分開，在刑
    法評價上，以視為數個舉動之接續施行，合為包括之一行為
    予以評價較為合理（最高法院86年度台上字第3295號判例意
    旨可資參照）。查，本件被告事實欄一(1)、(2)所為2 次竊取
    告訴人莊坤湖鐵材之犯行，地點及被害人雖相同，但時間已
    相隔半個月之久，顯有相當之差距，且被告亦自承因擔心醫
    藥費不足，才又去拿（見本院卷第25頁至第26頁），應為另
    行起意，尚難認屬接續犯，惟起訴意旨認被告第2 次竊取告
    訴人莊坤湖鐵材之行為係接續前揭第1 次之竊盜犯意容有誤
    會。是被告所犯上開3 罪間，犯意各別，行為互殊，各具獨
    立性，應予分論併罰。
(三)、爰審酌被告前於99年間因竊盜案件，經臺灣嘉義地方法院檢
    察署檢察官以99年度速偵字第232 號為緩起訴處分確定，緩
    起訴期間自99年11月17日起至100 年11月16日止，有臺灣高
    等法院被告前案紀錄表1 紙在卷可參（見本院卷第4 頁），
    竟未有所警惕，仍不思以正當方法賺取財物，於上開緩起訴
    期間，再犯本件3 次竊盜犯行，惡性顯然不輕，惟念其犯後
    坦承犯行，且業與告訴人邱銘亮達成和解，有告訴人邱銘亮
    出具之撤回告訴狀1 紙在卷可佐（見本院卷第15頁），尚有
    悔悟之心，至於告訴人莊坤湖部分，則表示不願與被告和解
    ，並參酌其自述高中畢業之學歷，以資源回收為業，收入不
    穩定，離婚，與高齡72歲之母親同住，且需載送其母醫院洗
    腎之家庭、經濟狀況，暨其之前因車禍導致骨髓炎無法治癒
    而截肢，現又罹患不穩定心絞痛、陳舊性心肌梗塞等疾病（
    見本院卷第30頁），以致擔心無法支付己身之醫藥費，又必
    須支付其母之醫藥費而為本案犯行之動機及其所竊財物之價
    值等一切情狀，分別量處如主文所示之刑，並定應執行刑，
    及諭知易科罰金之折算標準，以資懲儆。此外，本院另審酌
    被告於涉犯本案前已因竊盜案件，經臺灣嘉義地方法院檢察
    署檢察官以99年度速偵字第232 號為緩起訴處分確定，且命
    被告應書立悔過書，並自緩起訴處分確定之日起6 個月內接
    受該署法治教育6 小時，有上開緩起訴處分書在卷可稽，詎
    其於緩刑期間再犯本件3 次竊盜犯行，顯見被告於履行書立
    悔過書及接受法治教育後，仍不知警惕自新，猶再犯竊盜罪
    ，本院認為不宜給予被告緩刑宣告之諭知，附此敘明。
據上論斷，應依刑事訴訟法第273 條之1 第1 項、第284 條之1
、第299 條第1 項前段，刑法第320 條第1 項、第41條第1 項前
段、第51條第6 款，刑法施行法第1 條之1 第1 項、第2 項前段
，判決如主文。
本案經檢察官邱美英到庭執行職務。
中    華    民    國   100    年    10    月    25    日
                  刑事第六庭    法  官  周欣怡
以上正本證明與原本無異。
如不服本判決應於收受判決後10日內向本院提出上訴書狀，並應
敘述具體理由；其未敘述上訴理由者，應於上訴期間屆滿後20日
內向本院補提理由書（均須按他造當事人之人數附繕本）「切勿
逕送上級法院」。告訴人或被害人如對於本判決不服者，應具備
理由請求檢察官上訴，其上訴期間之計算係以檢察官收受判決正
本之日期為準。
中    華    民    國   100    年    10    月    25    日
                                書記官  柯于婷
附錄本案論罪科刑法條全文：
中華民國刑法第320條
（普通竊盜罪、竊佔罪）
意圖為自己或第三人不法之所有，而竊取他人之動產者，為竊盜
罪，處5 年以下有期徒刑、拘役或5 百元以下罰金。
意圖為自己或第三人不法之利益，而竊佔他人之不動產者，依前
項之規定處斷。
前二項之未遂犯罰之。